【裁判字號】    90,易,679
【裁判日期】    901225
【裁判案由】    竊盜
【裁判全文】
臺灣苗栗地方法院刑事判決                            九十年度易字第六七九號
    公  訴  人  臺灣苗栗地方法院檢察署檢察官
    被      告  丁○○
右列被告因竊盜案件，經檢察官提起公訴（九十年度偵字第四○七七號）及台灣新竹
地方法院檢察署移送併辦（九十年度偵字第五七二二、五七五七號），本院判決如左
：
    主  文
丁○○連續竊盜，累犯，累犯，處有期徒刑貳年。並於刑之執行前令入勞動場所強制
工作參年。扣案之鑰匙壹把沒收。
    事  實
一、丁○○前有多次竊盜前科，最近曾於民國（下同）八十六年間犯贓物案件，經台
    灣桃園地方法院判處有期徒刑三月確定，甫於八十八年八月三十日執行完畢，詎
    猶不知悔改，仍不改其竊盜之犯罪習慣，復於九十年七月十一日上午七、八時許
    ，在桃園縣桃園市○○路消防局附近，見丙○○所有車牌號碼ＧＶＺ─０七０號
    重型機車未上鎖，停於該處，竟意圖為自己不法之所有，徒手將該機車推至附近
    不知名之鎖店，利用該不知名鎖店之不詳姓名老闆，配製鑰匙一把，丁○○即持
    其所有之上開鑰匙打開該機車之電門，騎走該機車，以此方式竊取該機車，得手
    後，供己代步之用，嗣於九十年七月十二日下午七時許，在新竹市○○街十二號
    旁，為警查獲，並扣得該機車（業已發還丙○○）、機車鑰匙一把及大鎖一個。
二、丁○○基於同一概括犯意，意圖為自己不法之所有，於九十年九月二十六日凌晨
    三時三十分許，在新竹市○○○路二十三巷旁停車場，侵入ＪＧ－六三七五號箱
    型車內，欲竊取被害人乙○○所有車內財物，為乙○○發現報警，丁○○見狀即
    下車逃逸，始未得逞，嗣於同日凌晨三時五十分許，在同市○○路○段與水源街
    口陸橋上攔獲，查悉上情。
三、丁○○又基於同一概括犯意，意圖為自己不法之所有，於於九十年十月一日下午
    十三時四十分許，在新竹市○○鄉○○街三十二號斜對面，以鐵釘破壞車窗侵入
    甲○○所有停放路旁之Ｚ６－３２０７號自小客車內，竊取王某所有置放車內之
    工具箱一只，內有電鑽二支、鑽尾大型二支、小型十三支，為警查獲。
四、案經新竹市警察局第三分局報請台灣新竹地方法院檢察署呈請台灣高等法院檢察
署檢察長移轉臺灣苗栗地方法院檢察署檢察官偵查起訴及台灣新竹地方法院檢察
    署移送併辦。
    理  由
一、前開犯罪事實一部分，業據被告丁○○於偵審中坦承不諱，核與被害人丙○○指
    述情節相符，復有贓證物認領保管收據、扣押物品清單附卷可稽，互核相符，足
    見被告之自白與事實相符，事證明確，被告此部分之犯行足堪認定。犯罪事實二
    部分，被告矢口否認，並辯稱伊只是因為累了想到車內休息而已，並無竊盜之意
    思云云；惟查ＪＧ－六三七五號箱型車乃被害人乙○○所有，被告與之互不相識
    ，怎能任意侵入，且被告於被發現後立即逃逸，顯見其乃作賊心虛，所辯要係卸
    責之詞，不足為採，此部分之竊盜犯行亦足認定。犯罪事實三部分，被告坦承不
    諱，所爭執者乃工具箱內有多少東西之問題，被告承認其並未打開工具箱，顯見
    其並不知箱內置放多少物品，應以贓物認領保管單所載為準，被告所辯不足取，
    其此部分之犯行，並可認定。
二、核被告所為，係犯刑法第三百二十條第一項之竊盜罪。被告利用不知情之鎖店老
    闆配製鑰竊盜之行為，係間接正犯，依間接正犯論處。被告前後多次竊盜犯行，
    時間緊接，所犯構成要件相同，顯係基於同一概括犯意為之，為連犯以一罪論並
    加重其刑。又被告前曾於八十六年間犯贓物案件，經台灣桃園地方法院判處有期
    徒刑三月確定，甫於八十八年八月三十日執行完畢，有台灣高等法院檢察署刑案
    紀錄簡覆表附卷可按，其於五年內再犯本件有期徒刑以上之罪，為累犯，應依刑
    法四十七條之規定遞加重其刑。爰審酌被告之品行、犯罪之動機、目的、手段、
    所生之危害及犯罪後之態度等一切情狀，量處如主文所示之刑。又被告有多次竊
    盜前科，有如前述前科紀錄表可查，並於短短數月間即犯竊盜案數起，顯見其有
    犯罪之不良習慣，徒刑之執行顯不足以對其產生矯治之功效，依法宣告保安處分
    ，以資矯正。
三、扣案之鑰匙一把為被告所有且供犯罪所用之物，依法宣告沒收；至大一把因非
    供犯罪所用之物，故不予宣告沒收，附此說明。
據上論斷，應依刑事訴訟法第二百九十九條第一項前段，刑法第五十六條、第三百二
十條第一項、第四十七條、第三十八條第一項第二款、竊盜犯贓物犯保安處分條例第
一條前段、第三條第一項第二款、罰金罰鍰提高標準條例第一條前段，判決如主文。
本案經檢察官蔡宗熙到庭執行職務
中    華    民    國    九十    年    十二    月    二十五日
                                     台灣苗栗地方法院刑事第一庭
                                          法  官   林  誌  誠
右正本證明與原本無異。
如不服本判決，應於送達後十日內向本院提出上訴狀(須附繕本)，上訴於台灣高等
法院台中分院。
                                          書記官   李  達  成
中    華    民    國    九十    年    十二    月    二十五          日
附錄論罪科刑法條
刑法第三百二十條第一項
意圖為自己或第三人不法之所有，而竊取他人之動產者，為竊盜罪，處五年以下有期
徒刑、拘役或五百元以下罰金。


司法院資訊處製作；財團法人民間司法改革基金會備份。
